臺灣雲林地方法院刑事判決　　　　　　　 99年度訴字第864號
公　訴　人　臺灣雲林地方法院檢察署檢察官
被　　　告　林彥暉
選任辯護人　周瑞鎧律師
上列被告因違反毒品危害防制條例案件，經檢察官提起公訴（99
年度偵字第3545號、第4004號），本院判決如下：
    主  文
林彥暉犯如附表一所示之各罪，各處如附表一「主刑及從刑欄」
所示之刑。應執行有期徒刑拾年。扣案如附表二編號6 「應沒收
之物及數量欄」所示之物沒收之。未扣案之販賣第二級毒品所得
財物共新臺幣壹萬陸仟伍佰元沒收之，如全部或一部不能沒收時
，以其財產抵償之。
林彥暉其餘被訴販賣第一、二級毒品部分無罪。
    事  實
一、林彥暉前因贓物案件，經本院於民國97年11月24日，以97年
    度易字第673 號判決，判處有期徒刑3 月確定，而於98年7
    月9 日徒刑易科罰金執行完畢。詎猶不知悔改，明知安非他
    命屬毒品危害防制條例第2 條第2 項第2 款所規定之第二級
    毒品，不得非法持有或販賣，竟仍基於販賣安非他命以營利
    之犯意，為下列販賣安非他命之行為：
（一）於99年5 月22日18時45分許，持用0000000000門號行動電
      話與持用0000000000門號行動電話之黃煌凱聯絡，相約在
      雲林縣西螺大橋下見面，而於同日稍後在該處，以一手交
      錢一手交貨之方式，由林彥暉將安非他命1 包販賣予黃煌
      凱，並自黃煌凱處得款新臺幣（下同）6 千元。
（二）於99年6 月13日11時45分、12時5 分許，持用0000000000
      門號行動電話與持用0000000000門號行動電話之黃煌凱聯
      絡，相約在雲林縣西螺大橋下見面，而於同日稍後在該處
      ，以一手交錢一手交貨之方式，由林彥暉將安非他命1 包
      販賣予黃煌凱，並自黃煌凱處得款3 千元。
（三）於99年6 月17日16時6 分、42分、51分許，持用00000000
      00門號行動電話與持用0000000000門號行動電話之黃煌凱
      聯絡，相約在雲林縣虎尾鎮過溪橋附近見面，而於同日稍
      後在該處，以一手交錢一手交貨之方式，由林彥暉將安非
      他命1 包販賣予黃煌凱，並自黃煌凱處得款6 千元。
（四）於99年7 月1 日6 時33分、41分許，持用0000000000門號
      行動電話與持用0000000000門號行動電話之廖國徽聯絡，
      相約在廖國徽位在雲林縣西螺鎮○○街23號之住處旁巷口
      見面，而於同日稍後在該處，以一手交錢一手交貨之方式
      ，由林彥暉將安非他命1 包販賣予廖國徽，並自廖國徽處
      得款5 百元。
（五）於99年7 月9 日11時3 分、55分、58分許，持用00000000
      00門號行動電話與持用0000000000門號行動電話之陳秋能
      聯絡，相約在彰化縣溪州鄉高鐵橋下見面，而於同日稍後
      在該處，以一手交錢一手交貨之方式，由林彥暉將安非他
      命1 包販賣予陳秋能，並自陳秋能處得款1 千元。
二、嗣經警對林彥暉持用之0000000000門號行動電話實施通訊監
    察，並於99年7 月16日，前往林彥暉位在彰化縣溪州鄉○○
    ○○○道路電線桿編號「亞麻幹141k297153號」旁之鐵皮屋
    暫居處實施搜索，扣得如附表二所示之物，而悉上情。
三、案經雲林縣警察局西螺分局、行政院海岸巡防署海洋巡防總
    局第三海巡隊報請臺灣雲林地方法院檢察署檢察官偵查起訴
    。
    理  由
壹、證據能力之說明：
一、按被告以外之人於審判外之言詞或書面陳述，除法律有規定
    者外，不得作為證據，刑事訴訟法第159 條第1 項定有明文
    。經查，證人黃煌凱、廖國徽、蔡志倫及陳秋能於警詢時之
    證述內容，被告及其辯護人依上開規定主張該證人於警詢時
    之證述內容，因無具結作為擔保故無證據能力（詳本院卷第
    26頁），而該證人於警詢時之證述內容，經核亦無刑事訴訟
    法第159 條之2 、第159 條之3 例外得為證據之情形（證人
    蔡志倫雖於本院審理時有經傳喚不到之情形，但證人蔡志倫
    之警詢筆錄並「未經證明具有可信之特別情況」，故不屬刑
    事訴訟法第第159 條之3 例外得為證據之情形），是依前揭
    規定，應認上開證人於警詢時之證述內容無證據能力。
二、按被告以外之人於偵查中向檢察官所為之陳述，除顯有不可
    信之情況者外，得為證據，刑事訴訟法第159 條之1 第2 項
    定有明文。所謂「不可信之情況」，應由法院審酌被告以外
    之人於陳述時之外在環境及情況而為判斷；而被告以外之人
    於偵查時，是否與被告對質，與其陳述時之外在環境並無必
    然之關聯，自不得以偵查中未經被告詰問，逕認該陳述無證
    據能力；至該等陳述與事實是否相符，要屬證據證明力之問
    題，與證據能力之有無，不容混淆（最高法院94年度台上字
    第7132號、95年度台上字第1585號等判決要旨參照）。又證
    人於檢察官偵查中所為之陳述，審酌該陳述作成之客觀條件
    及環境，認其心理狀態健全，並無受到脅迫、利誘或詐欺，
    自非顯有不可信之情形，依刑事訴訟法第159 條之1 第2 項
    之規定，自得為證據（最高法院95年度台上字第934 號判決
    要旨參照）。經查，下述經本院列為本案證據之證人黃煌凱
    、廖國徽、蔡志倫及陳秋能於檢察官偵查時所為之具結證述
    ，依據偵訊過程及筆錄記載，可認渠等於檢察官偵查中為陳
    述時，並無任何遭受外力不當干涉之顯不可信之情況，況被
    告及辯護人於本院審理時，亦無具體指陳該等證述作成時，
    有何外在環境及情況足以影響證人證述之任意性及真實性，
    而有何顯有不可信之情況者，故該證人於偵訊時之具結證述
    內容，均堪認有證據能力。
三、卷附行動電話門號申請使用人查詢資料，屬於電信公司從事
    登錄所轄行動電話申請資料之從事業務之人，本於業務上或
    通常業務過程所製作之電磁紀錄文書，再透過查詢列印為紙
    本，為從事業務之人於業務上或通常業務過程所須製作之紀
    錄文書，本院既查無有何顯有不可信之情況，依據刑事訴訟
    法第159條之4第2款之規定，應認有證據能力。
四、按刑事訴訟法第159 條至第159 條之5 有關傳聞法則之規定
    ，乃對於被告以外之人於審判外之言詞或書面陳述之供述證
    據所為規範，至於以機械之方式，對於當時狀況所為忠實且
    正確之記錄文書，性質上並非供述證據，應無傳聞法則規定
    之適用，如該非供述證據非出於違法取得，即不能謂其無證
    據能力。本判決以下所引用卷附之通聯紀錄查詢資料，係屬
    以機械之方式，對於當時通聯情形所為忠實且正確之記錄文
    書，依上揭說明，應無傳聞法則之適用，而該等通聯紀錄，
    並無證據證明有出於違法取得之情形，應認有證據能力。
五、本案為警針對被告林彥暉持用之0000000000號行動電話所實
    施之通訊監察，係檢察官依據通訊保障及監察法，向本院聲
    請核發99年聲監字第255 號、第343 號通訊監察書予以實施
    監聽在案，有各該通訊監察書附卷可憑（詳雲警螺偵字第09
    91000388號卷第75至78頁），經核確實符合通訊保障及監察
    法之法定程序，是前揭通訊監察書許可之監察期間內，監聽
    所得之通話內容並進而轉譯之譯文，符合通訊保障及監察法
    之法定程序，係屬合法取得之證據。又公訴人、被告及其辯
    護人對於依上開通訊監察所得之譯文內容之真正並無爭執，
    對於錄音所譯成文書之真正亦不爭執，且本案通訊監察譯文
    並於本院審理時經合法調查，則此等通訊監察之譯文自均具
    有證據能力。
六、按現行刑事訴訟法關於「鑑定」之規定，除選任自然人充當
    鑑定人外，另設有囑託機關鑑定制度。依同法第198 條、第
    208 條之規定，不論鑑定人或鑑定機關、團體，固均應由法
    院、審判長、受命法官或檢察官視具體個案之需要而為選任
    、囑託，並依第206 條之規定，提出言詞或書面報告，始符
    合同法第159 條第1 項所定得作為證據之「法律有規定」之
    情形，否則所為之鑑定，仍屬傳聞證據。然於司法警察機關
    調查中之案件，為因應實務上，或因量大、或有急迫現實需
    求，併例行性當然有鑑定之必要者，例如毒品之種類與成分
    、尿液之毒品反應，或者槍彈有無殺傷力等鑑定，基於檢察
    一體原則，得由該管檢察長對於轄區內之案件，以事前概括
    選任鑑定人或囑託鑑定機關、團體之方式，俾便轄區內之司
    法警察官、司法警察對於調查中之此類案件，得即時送請先
    前已選任之鑑定人或囑託之鑑定機關、團體實施鑑定，以求
    時效（法務部92年9 月1日 法檢字第0920035083號函參照，
    刊載於法務部公報第312 期）。是此種由檢察機關概括選任
    鑑定人或概括囑託鑑定機關、團體，再轉知司法警察官、司
    法警察於調查犯罪時參考辦理之作為，法無明文禁止，係為
    因應現行刑事訴訟法增訂傳聞法則及其例外規定之實務運作
    而為，與檢察官選任或囑託為鑑定者，性質上並無差異，同
    具有證據能力（最高法院96年度台上字第2860號判決要旨參
    照）。查下列經引用作為本案證據之毒品鑑定報告（詳99年
    度偵字第4004號卷第32頁），係經送鑑之標準作業流程送請
    行政院衛生署草屯療養院進行鑑定，揆諸前揭說明，該等毒
    品鑑定書屬法律規定得為證據者，應認有證據能力。
七、本案為警搜索查扣如附表二編號6 所示之搭配0000000000門
    號SIM 卡使用之黑色行動電話機壹具，係員警持本院核發之
    搜索票，對被告林彥暉實施搜索扣得之物，有99年聲搜字第
    335 號搜索票、雲林縣警察局西螺分局搜索扣押筆錄、扣押
    物品目錄表、臺灣雲林地方法院檢察署扣押物品清單附卷可
    憑（詳雲警螺偵字第0991000388號卷第82至86頁、99年度偵
    字第4004號卷第33、34頁），屬非供述證據，而該等證據並
    非執法人員違法取得之物，且係為被告本案犯罪相關之物，
    又查無不得作為證據之事由，依法自得作為證據，應認有證
    據能力。
貳、有罪部分：
一、認定犯罪事實之依據：
    訊據被告林彥暉矢口否認有何販賣第二級毒品安非他命予證
    人黃煌凱、廖國徽及陳秋能之行為，於警詢時辯稱：如附表
    三編號1 所示之第一通通訊內容，該通電話我不知道在跟黃
    煌凱說什麼；如附表三編號1 所示之第二、三通通訊內容，
    也是黃煌凱撥打給我的，他約我去我住處附近的西瓜園裡，
    但我不知道他約我去西瓜園作什麼；如附表三編號1 所示之
    第四、五、六通通訊內容，亦是黃煌凱撥打給我，約我到虎
    尾鎮過溪的公館橋上吃東西，黃煌凱說上開通訊內容是與我
    約定地點購買毒品，是他要陷害我，所以亂說的；如附表三
    編號2 所示之通訊內容，是廖國徽打給我的，約我到學校那
    邊巷子裡講一些賣菜及電氣要修理的事宜，廖國徽說該通訊
    內容是與我約定地點購買毒品，我並有拿毒品去賣他，是他
    要陷害我，所以亂說的；如附表三編號3 所示之通訊內容，
    是陳秋能打給我，約我到我的住處鐵皮屋見面，然後要出去
    外面吃東西，我沒辦法解釋為何陳秋能說該通訊內容是與我
    約定地點交易毒品並有完成交易；黃煌凱、陳秋能有欠我錢
    沒有還云云（詳雲警螺偵字第0991000388號卷第2 至6 頁、
    第9 頁）。於偵查中則改辯稱：如附表三編號1 所示之第一
    通通訊內容，該通電話是黃煌凱叫我過去他那邊當面來講話
    ，要我做一些投資賺錢的，他有在賣精油，他叫我賣精油，
    要我賺一點錢，問我要不要，他說要換一些東西，看我能不
    能幫他調一些安非他命的東西；如附表三編號1 所示之第二
    、三通通訊內容，是黃煌凱叫我再過去那邊談，他說在電話
    裡面講比較危險，因為他要我幫他調安非他命；如附表三編
    號1 所示之第四、五、六通通訊內容，是黃煌凱問我在幹嘛
    ，我說在跟朋友喝酒，然後他就過來跟我聊天，問我可否調
    安非他命；如附表三編號2 所示之通訊內容，是廖國徽叫我
    過去，說有一些家庭器材要我幫他修理，就是他家裡的一些
    電器，說冰箱或是電器壞掉，叫我幫他看一下；我並沒有販
    賣毒品給黃煌凱、廖國徽，我只有介紹他們買，亦沒有販賣
    毒品給陳秋能，我只有向他買刀子，而我欠黃煌凱錢，他叫
    我要拿安非他命給他補云云（詳99年度偵字第3545號卷第28
    、49頁、99年度聲羈字第262 號卷第8 至11頁）。嗣於本院
    準備程序中及審理時又辯稱：如附表三編號1 所示之第一通
    通訊內容，是黃煌凱打電話給我，本來是要跟我一起去買毒
    品，要跟很久之前買一樣的東西，因為他跟我在吸食，但去
    的時候因為已經脫節，所以沒買到；如附表三編號2 所示之
    通訊內容，是廖國徽叫我過去，看能不能給他東西，騙我說
    要介紹給我修冷氣的；我跟黃煌凱有討論要買毒品，他也有
    跟我講說哪裡比較便宜之類的話，但我們大部分都是合夥去
    買，而廖國徽與我因還錢問題有發生口角，另外陳秋能一直
    跟我要刀子，我說要晚一點給他，所以因為這樣有吵架云云
    （詳本院卷第27頁及其反面頁、第66頁反面、第73頁、第10
    0 頁反面）。選任辯護人則為被告辯護稱：黃煌凱部分，被
    告當時本身要籌錢買毒品，但因為沒有籌到錢，所以本身也
    沒有毒品，根本不可能有任何毒品與黃煌凱交易；廖國徽部
    分，有諸多疑點，一是警詢的時候稱說購買四至五次，審理
    中卻說買一、二次而已，二是關於最後一次施打毒品的時間
    ，警詢時說是99年7 月10日，審理中卻說是99年7 月1 日，
    後又稱是99年7 月6 日，三是廖國徽說被告過去其家裡時就
    是要拿毒品賣他，我們認為這種交易方式絕無僅有，購毒者
    不用先電話聯絡，販賣者就主動跑過去購毒者家中賣給他，
    這樣的交易模式不可能存在，四是廖國徽於99年7 月20日之
    尿液檢驗結果，安非他命呈陰性反應，所以被告不可能有於
    99年7 月1 日有販賣安非他命給廖國徽後，廖國徽將向被告
    所購得之毒品在當日施用之情，是廖國徽的證述應不足為採
    ；陳秋能部分，陳秋能在審理中的證詞內容前後矛盾，陳秋
    能是否係與被告合資購買，仍有疑義，綜上所述，本案證據
    並不足以證明被告有販賣第二級毒品之行為等語（詳本院卷
    第139、141、142頁）。經查：
（一）被告販賣第二級毒品安非他命予證人黃煌凱部分：
      上揭事實欄一、（一）至（三）所述之事實，業據證人黃
      煌凱於偵查中具結證稱：我所使用的行動電話門號為0000
      000000、0000000000，如附表三編號1 所示之第一通通訊
      內容是我和被告之通話，是在講要跟他買安非他命，這次
      是跟他買6 千元的安非他命，地點是在西螺大橋下，因為
      電話裡面他有問我是要最後一次的還是平常的，我回答要
      最後一次的，而最後一次就是代表一錢的意思，被告一錢
      安非他命是賣6 千元；如附表三編號1 所示之第二、三通
      通訊內容，這次跟被告買3 千元或6 千元的安非他命，交
      易地點在西螺大橋下；如附表三編號1 所示之第四、五、
      六通通訊內容，也是跟被告買6 千元的安非他命，交易地
      點在虎尾的過溪橋等語（詳99年度偵字第3545號卷第20至
      22頁）；於本院審理時除證述同上之內容外，另具結證述
      ：我之前有施用毒品的習慣，我有跟在庭之被告買過毒品
      ，我與被告係透過朋友認識，之所以知道可以向被告買毒
      品，也是因為朋友說被告有在賣，我打電話給被告，就是
      要跟他買毒品，其他就不會找被告；如附表三編號1 所示
      之第一通通訊內容中提到「你有空了嗎？」，就是要跟被
      告買毒品的意思，「最後一次」是我們平常講安非他命的
      術語；如附表三編號1 所示之第二、三通通訊內容，該次
      應是向被告買3 千元的安非他命，電話中講「不要像上次
      一樣」，是因為上次我跟被告買，但是重量有比較少，我
      的意思是要跟被告講說不要減少我的重量；如附表三編號
      1 所示之第四、五、六通通訊內容，該次是跟被告買6 千
      元之毒品，交易地點在過溪的一個大橋旁邊，我與被告都
      是開車過去該處交易；我從來不曾與被告一起向別人買毒
      品，我們電話中沒有提到毒品的價錢、數量，是因我向被
      告買安非他命，不是買半錢就是買一錢，所以毒品的價錢
      、數量我們都是當面講的，被告賣給我安非他命時是用透
      明的袋子裝著，交易型態為我把錢給被告，被告把安非他
      命給我後，我就走了，我記得向被告以金錢購買安非他命
      就只有3 次，就是起訴書所述的該3 次，都是以一手交錢
      一手交貨之方式交易，我與被告彼此間沒有欠錢，且我與
      被告並無仇恨，不會陷害被告等語明確（詳本院卷第93頁
      反面至第102 頁）。證人黃煌凱於偵審中對於與被告交易
      毒品之時、地，證述內容前後均屬一致，且有如附表三編
      號1 所示之被告持用0000000000門號行動電話與證人黃煌
      凱持用0000000000門號行動電話之通訊監察譯文內容在卷
      可按（詳雲警螺偵字第0991000355號卷第19至21頁），該
      譯文所呈現之對話內容，如「要最後一次還是平常的」、
      「現在很難過，不要像上次一樣喔」、「難過喔？要去哪
      找你？」等，依經驗法則，確符合一般聯絡交易毒品時，
      通話用語簡短，及使用暗語來代稱毒品之特性，且業經證
      人黃煌凱解釋其與被告該通話內容中用語之意如上其所證
      述之內容，經核該通訊監察譯文內容確足以佐證證人黃煌
      凱所證與被告交易毒品之情節，故證人黃煌凱前揭證述內
      容，確可採信。另外，除有前揭供述證據、非供述證據在
      卷可稽外，尚扣得被告所有用來與證人黃煌凱聯絡販賣安
      非他命所用之黑色行動電話機1 具（內含搭配使用之0000
      000000門號SIM 卡）可資佐證（詳雲警螺偵字第09910003
      88號卷第82至86頁、99年度偵字第4004號卷第34頁）。至
      於證人黃煌凱於證述過程中，雖對於與被告交易毒品之數
      量、金錢，或因交易時間距其作證之時已有相當時日之遙
      ，而有些不確定之處，但其業明確證述與被告聯繫即是要
      向被告購買安非他命，並無如被告所辯要聯繫見面吃東西
      或討論投資事宜等情，再者，證人黃煌凱亦明確證稱與被
      告間並無被告所稱彼此間有欠錢之情事，是被告對其被訴
      販賣第二級毒品安非他命予證人黃煌凱部分，於警詢、偵
      查及本院程序中，分別為如上所述前後不一且互有矛盾之
      辯解內容，顯係卸責矯飾之詞。而選任辯護人雖為被告辯
      護稱被告當時自身都未籌到錢買毒品，所以被告本身也沒
      有毒品，根本不可能有毒品與證人黃煌凱交易等語，惟證
      人黃煌凱已證述明確如上所述之內容，即其與被告間確有
      於事實欄一、（一）至（三）所述之時地，為交易毒品之
      行為，且有被告與證人黃煌凱間交易毒品當日之通訊監察
      譯文在卷可資為佐，再者，亦無證據顯示證人黃煌凱與被
      告間確有怨隙，而有誣陷被告之動機。是被告有於事實欄
      一、（一）至（三）所述之時地，販賣第二級毒品安非他
      命予證人黃煌凱之事實，應堪認定。
（二）被告販賣第二級毒品安非他命予證人廖國徽部分：
      上揭事實欄一、（四）所述之事實，業據證人廖國徽於偵
      查中具結證稱：0000000000門號之行動電話是登記在我兒
      子名下，但是我在使用，如附表三編號2 所示之通訊內容
      ，是我要跟被告買安非他命，這次是跟被告買5 百元的安
      非他命，交易地點在我家旁邊的巷口等語（詳99年度偵字
      第3545號卷第23至25頁）；於本院審理時除證述同上之內
      容外，另具結證述：我有施用過安非他命，但沒有成癮，
      最後一次施用時間為99年7 月1 日，安非他命是跟被告購
      買，知道可以跟被告買毒品是因為朋友介紹，99年7 月1
      日當天交易毒品之情形為我先給被告5 百元，被告就給我
      1 包安非他命，我就拿回家用了，這是我最後一次施用安
      非他命，如附表三編號2 所示之通訊內容雖沒有提到要買
      ，只有提到要過去我那裡，但我與被告之前在外面碰到的
      時候，就說這樣講就是代表要交易安非他命，被告與我約
      見面就是要賣安非他命，之前與被告就有以此種模式交易
      過毒品，所以基於之前的經驗，知道該次被告也是要過來
      賣毒品，且我前一天即99年6 月30日有打電話給被告說要
      跟他買安非他命，但他當天沒有拿過來，所以被告99年7
      月1 日一早才會打電話跟我講要拿毒品過來賣給我，我與
      被告電話中之所以不談要買什麼，見面的時候才談，是因
      怕被監聽，我只有向被告購買安非他命，沒有向其他人購
      買，99年7 月1 日當天是要向被告買毒品，不是修理冷氣
      、賣菜等，我與被告沒有仇恨，不會陷害被告等語明確（
      詳本院卷第58至66頁、第74頁），證人廖國徽於偵審中之
      證述，對於其向被告購買第二級毒品安非他命之時、地、
      數量及價錢均屬一致，且有如附表三編號2 所示之被告持
      用0000000000門號行動電話與證人廖國徽持用0000000000
      門號行動電話之通訊監察譯文內容在卷可按（詳雲警螺偵
      字第0991000355號卷第28頁），該譯文所呈現之對話內容
      ，如「現在過去可以嗎？」、「現在在哪？」等，依一般
      經驗法則，確符合一般聯絡交易毒品時，通話用語簡短，
      及使用暗語來代稱毒品之特性，且證人廖國徽亦明確解釋
      上開通訊監察譯文對話內容之意義，及其與被告間交易毒
      品之模式。另外，除有前揭供述證據、非供述證據在卷可
      稽外，尚扣得被告所有用來與證人廖國徽聯絡販賣安非他
      命所用之黑色行動電話機1 具（內含搭配使用之00000000
      00門號SIM 卡）可資佐證（詳雲警螺偵字第0991000388號
      卷第82至86頁、99年度偵字第4004號卷第34頁）。被告對
      其被訴販賣第二級毒品安非他命予證人廖國徽部分，雖於
      警詢、偵查及本院程序中，辯稱如附表三編號2 所示之通
      訊內容，係證人廖國徽與其相約要談賣菜及電氣修理之事
      宜，惟證人廖國徽業明確證稱該次通訊即是相約要交易毒
      品，非要與被告談賣菜及電氣修理之事宜，是被告對其被
      訴販賣第二級毒品安非他命予證人廖國徽部分，於警詢、
      偵查及本院程序中，所為如上所述之辯解內容，顯係卸責
      矯飾之詞。而選任辯護人雖為被告辯護稱證人廖國徽之證
      述內容有部分前後不一致之情形，應非可採信，且證人廖
      國徽所稱由販毒者即被告至購毒者即證人廖國徽住處販賣
      毒品之交易模式，並不合常情，另證人廖國徽99年7 月16
      日之尿液檢驗結果，安非他命呈陰性反應，所以證人廖國
      徽不可能有於99年7 月1 日向被告購買安非他命後施用之
      情等語，惟按證人之陳述有部分前後不符，或相互間有所
      歧異時，究竟何者為可採，法院仍得參考其他相關證據，
      依經驗法則及論理法則，本其自由心證予以斟酌，非謂一
      有不符或矛盾，即應認其全部均為不可採信（最高法院10
      0 年度台上字第3549號判決意旨參照），證人廖國徽既於
      偵審中已證述明確如上所述之內容，即其與被告間確有於
      事實欄一、（四）所述之時地，為交易毒品之行為，且有
      被告與證人廖國徽間交易毒品當日之通訊監察譯文在卷可
      資為佐，再者，亦無證據顯示證人廖國徽與被告間確有怨
      隙，而有誣陷被告之動機，是證人廖國徽之證述內容前後
      雖有部分出入，但其所證稱與被告交易毒品過程之主要情
      節係屬一致，是依前揭最高法院判決意旨，證人廖國徽之
      證述內容仍非不可採。又交易毒品並無一定之模式，亦無
      所謂之常情，是縱係販毒者至購毒者住處交易毒品，亦非
      無可能，且證人廖國徽業已明確證述係因交易前一日即99
      年6 月30日，其有打電話與被告聯絡要購買安非他命，但
      被告當天並未拿安非他命過去與其交易，所以被告才會於
      翌日即99年7 月1 日主動聯絡證人廖國徽要拿安非他命過
      去證人廖國徽住處旁巷口交易，是證人廖國徽與被告間此
      次交易毒品過程並無何不合常理之處。另依相關文獻之記
      載，施用安非他命後，於尿液中可檢出之時間，受施用劑
      量、施用方式、個人體質及其代謝情況等因素影響，一般
      可檢出之最長時間為1 至4 天，此業經行政院衛生署管制
      藥品管理局分別於90年5 月4 日以管檢字第93902 號，及
      於92年12月2 日以管檢字第0920009990號函函示明確（詳
      法官辦理刑事案件參考手冊（一）第138 、142 頁），故
      證人廖國徽於99 年7月16日之採尿送驗結果，安非他命類
      雖呈陰性反應，然證人廖國徽業證稱其於99年7 月1 日向
      被告購買之安非他命，係於購得當日即為施用完畢，且係
      其最後一次施用安非他命，而上開採尿之時間，距證人廖
      國徽該次施用安非他命之時間，已隔半個月之久，是雖該
      次證人廖國徽之尿液檢驗結果呈安非他命類陰性反應，然
      依上揭說明，仍無足反證證人廖國徽未曾於99年7 月1 日
      向被告購得安非他命後施用之事實。是被告有於事實欄一
      、（四）所述之時地，販賣第二級毒品安非他命予證人廖
      國徽之事實，應堪認定。
（三）被告販賣第二級毒品安非他命予證人陳秋能部分：
      上揭事實欄一、（五）所述之事實，業據證人陳秋能於偵
      查中具結證稱：我的手機號碼為0000000000，我有以該手
      機與被告聯絡購買安非他命事宜，如附表三編號3 所示之
      通訊內容，是與被告約在彰化縣溪州鄉高鐵下見面，要向
      被告買安非他命，印象中有買到安非他命，我買1 千元，
      我錢先給被告，在那裡等他，約1 、20分鐘，被告再將安
      非他命拿來交給我等語（詳99年度偵字第3545號卷第43至
      44頁）；於本院審理時針對其與被告間交易毒品之情形，
      雖最初證述係與被告合資向他人購買毒品，但經過交互詰
      問向證人陳秋能確認釐清究係與被告合資或係直接向被告
      購買毒品？及究係如偵查中所證稱之交易過程或係以一手
      交錢一手交貨之方式交易？其最終明確具結證稱：我跟被
      告拿過兩次安非他命，一次是與被告合資向他人購買，被
      告該次向我拿8 百元，另一次即為99年7 月9 日當天是與
      被告以一手交錢一手交貨之方式交易安非他命，我沒有欠
      被告錢等語（詳本院卷第67至73頁），且有如附表三編號
      3 所示之被告持用0000000000門號行動電話與證人陳秋能
      持用0000000000門號行動電話之通訊監察譯文內容在卷可
      按（詳雲警螺偵字第0991000355號卷第13頁），該譯文所
      呈現之對話內容，如「電話幹麻不接？我關掉了啊，安全
      阿」、「要去哪找你？最後一次在哪見面？」，依一般經
      驗法則，確符合一般聯絡交易毒品時，通話用語簡短，及
      使用暗語來代稱毒品之特性，再者，被告於通話中向證人
      陳秋能稱關掉手機係為「安全考量」，應即係指「避免被
      追蹤監聽」之意。另外，除有前揭供述證據、非供述證據
      在卷可稽外，尚扣得被告所有用來與證人陳秋能聯絡販賣
      安非他命所用之黑色行動電話機1 具（內含搭配使用之00
      00000000門號SIM 卡）可資佐證（詳雲警螺偵字第099100
      0388號卷第82至86頁、99年度偵字第4004號卷第34頁）。
      被告對其被訴販賣第二級毒品安非他命予證人陳秋能部分
      ，於警詢、偵查及本院程序中，辯稱如附表三編號3 所示
      之通訊內容，係與證人陳秋能要相約出外吃東西，或辯稱
      要向證人陳秋能買刀子，又被告於警詢時辯稱證人陳秋能
      有欠其錢未還（此部分業據證人陳秋能於本院審理時證述
      並未欠被告錢如上所述），而於本院審理時交互詰問完證
      人陳秋能後，卻改稱係其欠證人陳秋能錢（詳本院卷第73
      頁），被告前後反覆不一之辯詞，顯係卸責矯飾之詞。而
      選任辯護人雖為被告辯護稱證人陳秋能在審理中的證詞內
      容前後有所矛盾，陳秋能是否係與被告合資購買，仍有疑
      義等語，惟證人陳秋能於本院審理時，經交互詰問確認釐
      清後，最終已明確證述99年7 月9 日係直接向被告購買安
      非他命，並非與被告合資向他人購買安非他命等語，且有
      被告與證人陳秋能間交易毒品當日之通訊監察譯文在卷可
      資為佐，再者，亦無證據顯示證人陳秋能與被告間有怨隙
      ，而有誣陷被告之動機。是被告有於事實欄一、（五）所
      述之時地，販賣第二級毒品安非他命予證人陳秋能之事實
      ，應堪認定。
（四）按聯絡毒品買賣、交付毒品、收取毒品買賣價金等行為，
      均屬販賣毒品罪構成要件事實之部分行為，苟有參與其事
      ，即係實行犯罪行為，自應負販賣毒品罪責（最高法院97
      年台上字第1439號判決意旨參照）。我國查緝毒品交易之
      執法甚嚴，對於販賣第二級毒品罪科以最輕本刑為7 年以
      上有期徒刑之重度刑責，而販賣安非他命係違法行為，非
      可公然為之，亦無公定價格，且容易分裝、增減份量，而
      買賣之價格，可能隨時依交易雙方關係之深淺、購毒者之
      資力、需求量及對行情之認知、毒品來源是否充裕、查緝
      是否嚴謹、購毒者被查獲後供出購買對象之可能風險等情
      形，而異其標準，非可一概而論，從而販賣之利得，除被
      告就販賣之價量俱臻明確供述外，委難察得實情，然販賣
      之人從價差或量差中牟利之方式雖異，其意圖營利之販賣
      行為則無二致。而毒品危害防制條例所處罰之「販賣」毒
      品罪，所著重者為在主觀上有藉以牟利之惡性，及對毒品
      之擴散具有較有償或無償轉讓行為更嚴重之危害性，被告
      「營利」之意圖係從客觀之社會環境、情況及證人、物證
      等資料，依據證據法則綜合研判認定；衡諸毒品安非他命
      屬量微價高之物，且為政府查緝之違禁物，販賣第二級毒
      品罪係屬重罪，凡販賣毒品者，茍無利益可圖，應無甘冒
      被他人供出來源或遭檢警查緝法辦之危險而平價供應無何
      交情可言之他人施用之理，因此其販入之價格必較出售之
      價格低廉，或以同一價格販賣而減少毒品之份量，而有從
      中賺取買賣價差牟利之意圖及事實，應屬合理之認定。從
      而，被告與上揭事實欄所述之購毒交易對象既均非至親舊
      故關係，且無任何證據證明被告僅係單純以同一價量委買
      或轉售，是依據上開積極證據及經驗法則綜合研判，倘無
      差額利潤可圖，衡情被告應不致於甘冒罹犯重典之風險，
      無端平白交付毒品，故被告於上開事實欄所述之犯行中有
      販賣毒品以營利之意圖及事實，應堪認定。
（五）綜上，被告有事實欄所述之犯行，屬罪證明確，俱堪認定
      ，應依法論科。
二、論罪科刑部分：
（一）按安非他命係毒品危害防制條例第2 條第2 項第2 款所列
      管之第二級毒品，不得非法持有及販賣，是核被告如事實
      欄所述之五次販賣第二級毒品安非他命之行為，均係犯毒
      品危害防制條例第4 條第2 項販賣第二級毒品罪。被告販
      賣前持有第二級毒品之低度行為，應為販賣第二級毒品之
      高度行為所吸收，不另論罪。被告所犯上開五罪，犯意各
      別，行為互殊，應予以分論併罰之。
（二）被告有如事實欄所述之前案科刑及執行紀錄，有臺灣高等
      法院被告前案紀錄表在卷可按，其受有期徒刑之執行完畢
      ，5 年內故意再犯本件有期徒刑以上之罪，為累犯，應依
      刑法第47條第1 項規定加重其刑。
（三）爰審酌被告因貪圖販毒利潤，致未能正視毒品所可能對他
      人健康造成之戕害，及對社會治安之危害，而恣意販賣第
      二級毒品予他人，嚴重戕害他人身體健康，及危害社會治
      安，並助長施用毒品之惡風，所生危害非輕，又其犯後否
      認犯行，並飾詞狡辯，犯後態度不佳，難認具有悔意，暨
      衡以其本案販賣毒品之數量與犯罪所得等一切情狀，分別
      量處如附表一所示之刑，並定其應執行刑如主文第一項所
      示。
三、諭知沒收部分：
（一）按犯毒品危害防制條例第4 條至第9 條、第12條、第13條
      或第14條第1 項、第2 項之罪者，其供犯罪所用或因犯罪
      所得之財物，均沒收之，如全部或一部不能沒收時，追徵
      其價額或以其財產抵償之，毒品危害防制條例第19條第1
      項定有明文。本條項規定性質上係沒收之補充規定，其屬
      於本條所定沒收之標的，如得以直接沒收者，判決主文僅
      宣告沒收即可，不生「追徵其價額」或「以其財產抵償之
      」問題，須沒收之標的全部或一部不能沒收時，始生「追
      徵其價額」或「以其財產抵償之」選項問題，而「追徵其
      價額」或「以其財產抵償之」係屬兩種選項，分別係針對
      現行貨幣以外之其他財產與現行貨幣而言。如不能沒收之
      標的為金錢時，因價值確定，判決主文直接宣告「以其財
      產抵償之」即可，不發生追徵價額之問題。是本件被告未
      扣案之販賣第二級毒品所得財物1 萬6 千5 百元，應依毒
      品危害防制條例第19條第1 項規定宣告沒收之，並諭知如
      全部或一部不能沒收時，應以被告之財產抵償之。
（二）按毒品危害防制條例第19條第1 項所規定之沒收，固為刑
      法之特別規定，採義務沒收主義，但上開法條既無「不問
      屬於犯人與否，沒收之」之規定，仍應以該物品屬於犯人
      所有者為限，始應予以沒收，庶符沒收制度之基本原則（
      最高法院90年度台上字第626 號判決參照）。經查，扣案
      如附表二編號6 所示之0000000000門號SIM 卡，雖係供本
      案被告販賣毒品時聯絡之用，惟該門號SIM 卡申辦人非為
      被告本人，而係被告之子林翰宗所申辦，此有被告全戶戶
      籍資料查詢結果及該門號申請使用人查詢資料在卷可參（
      詳本院卷第147 、148 頁），是依前揭說明，該行動電話
      門號SIM 卡不得諭知沒收。而經扣案如附表二編號6 所示
      之黑色行動電話機1 具，業據被告供陳該行動電話機為其
      所有及使用，並係搭配上開行動電話門號SIM 卡使用（詳
      本院卷第136 頁反面），是該行動電話機既為被告所有且
      係供被告本案聯絡販賣第二級毒品之用，應依毒品危害防
      制條例第19條第1 項規定宣告沒收之。至扣案如附表二編
      號1 至5 所示之物，及如附表二編號6 所示之0000000000
      門號SIM 卡，或無證據證明係屬被告所有之物，或依卷內
      相關證據，尚難認與被告本案販賣毒品之犯行有所關涉，
      是均不得宣告沒收，附此敘明。
參、無罪部分：
一、公訴意旨略以：被告林彥暉於99年4 月30日12時2 分許，持
    用0000000000門號行動電話與持用0000000000（起訴書附表
    （三）誤載為0000000000，業經公訴檢察官當庭更正）門號
    行動電話之蔡志倫聯絡後，相約在彰化基督教醫院雲林分院
    急診室見面，而於同日稍後在該處，由被告將第一級毒品海
    洛因1 包（毛重0.4 公克）、第二級毒品安非他命2 包（毛
    重分別為0.3 、0.7 公克）販賣予蔡志倫，並自蔡志倫處得
    款3 千元。因認被告涉犯毒品危害防制條例第4 條第1 項販
    賣第一級毒品罪、同條第2 項販賣第二級毒品罪嫌。
二、按犯罪事實應依證據認定之，無證據不得認定犯罪事實；不
    能證明被告犯罪者，應諭知無罪之判決，刑事訴訟法第154
    條第2 項、第301 條第1 項分別定有明文。次按，事實之認
    定，應憑證據，如未能發現相當證據，或證據不足以證明，
    自不能以推測或擬制之方法，以為裁判基礎；又所謂認定犯
    罪事實之證據，係指足以認定被告確有犯罪行為之積極證據
    而言，而認定犯罪事實所憑之證據，雖不以直接證據為限，
    間接證據亦包括在內，然而無論直接或間接證據，其為訴訟
    上之證明，須於通常一般人均不致有所懷疑，而得確信其為
    真實之程度，始得據之為有罪之認定（最高法院29年上字第
    3105號、40年台上字第86號、76年台上字第4986號等判例意
    旨可供參照）。再按事實審法院對於證據之取捨，依法雖有
    自由判斷之權，然積極證據不足證明犯罪事實時，被告之抗
    辯或反證縱屬虛偽，仍不能以此資為積極證據應予採信之理
    由；又毒品施用者所稱向某人購買毒品之供述，必須補強證
    據佐證，而所謂補強證據，則指除毒品購買者之供述外，其
    他足以證明該陳述之事實確具有相當程度真實性之證據而言
    ，雖所補強者，非以事實之全部為必要，但亦須因補強證據
    與該項陳述之相互利用，足使犯罪事實獲得確信者，始足當
    之（最高法院30年度上字第482 號判例、99年度台上字第30
    69號判決意旨可供參照）。
三、公訴意旨認被告販賣第一、二級毒品予蔡志倫部分，涉犯毒
    品危害防制條例第4 條第1 項販賣第一級毒品罪、同條第2
    項販賣第二級毒品罪嫌，係以證人蔡志倫於警詢及偵查中之
    證言、被告與證人蔡志倫之通聯紀錄、雲林縣警察局西螺分
    局99年4 月30日對證人蔡志倫之扣押筆錄、扣押物品目錄表
    、臺灣雲林地方法院檢察署扣押物品清單、行政院衛生署草
    屯療養院草療鑑字第0990500117號鑑定書、憲兵司令部刑事
    鑑識中心憲直刑鑑字第0990001157號鑑定書、臺灣雲林地方
    法院檢察署檢察官99年度毒偵第553 號、第1319號、第1350
    號起訴書、本院99年度訴字第762 號、99年度易字第587 號
    宣示判決筆錄等，為其主要論據（詳如本案起訴書、公訴檢
    察官99年度蒞字第2198號補充理由書所載）。訊據被告林彥
    暉堅詞否認有何販賣第一級毒品海洛因、第二級毒品安非他
    命予蔡志倫之犯行，辯稱：其不認識蔡志倫等語。選任辯護
    人則為被告辯護稱：蔡志倫關於販毒者是誰，在警詢、偵查
    中完全都沒有指認過，如何確定是何人賣給他，又依據公訴
    檢察官提出之補充理由書中所附之判決書，即99年度易字第
    587 號判決書，蔡志倫的購毒時間為99年4 月29日、30日、
    99年7 月15日、99年8 月11日，其中有一通即99年7 月15日
    ，是在被告的通聯時間點裡面，可證明蔡志倫應非向被告購
    買毒品，因若是有的話，應該會被監聽，故基於上述疑點，
    應認蔡志倫之證詞尚不足為採，又本件被告被訴販賣毒品予
    蔡志倫部分，證據僅有蔡志倫於偵查中之證述內容，及被告
    與蔡志倫間之通聯紀錄，並無相關之通訊監察譯文為佐，是
    卷內相關證據尚不足以認定被告確有販賣毒品予蔡志倫之事
    實等語。
四、經查，證人蔡志倫之警詢筆錄並無證據能力已如前述，而證
    人蔡志倫雖於偵查中具結證稱：我被查獲之3 包毒品，均係
    向一位藥頭買的，我都叫他「大哥」，我是用我的電話0000
    000000打他的電話0000000000，暗語為「大哥，我現在要看
    醫生，在急診室」，意思就是在急診室相等，小包的毒品是
    他要讓我試用看看，1 包安非他命是2 千元，海洛因是1 千
    元，我是99年4 月30日下午2 點左右向他買的，我是第二次
    跟他買毒品，第一次也是約在同一個地方向他買2 千元的安
    非他命，同時他送1 包海洛因給我用等語（詳99年度他字第
    435 號卷第2 至4 頁），然證人蔡志倫所稱之「大哥」是否
    即為被告，並未經證人蔡志倫為指認，故實有疑義，再者，
    關於被告被訴販賣第一級毒品海洛因、第二級毒品安非他命
    予證人蔡志倫部分之證據，除上開證人蔡志倫於偵查中具結
    證述之內容外，僅有卷附之被告與證人蔡志倫之通聯紀錄（
    詳99年度警聲搜字第320 號卷第24頁），然該通聯紀錄僅能
    證明渠等確有通話之事實，尚難直接佐證被告有於上開公訴
    意旨所述之時、地販賣第一級毒品海洛因、第二級毒品安非
    他命予證人蔡志倫之行為，又證人蔡志倫經本院於審理時三
    次傳喚均未到庭（詳本院卷第56、92、132 頁），且經本院
    拘提未獲（詳本院卷第113 頁），而未能使證人蔡志倫到庭
    接受交互詰問。至於公訴檢察官於本院審理時所補充提出之
    雲林縣警察局西螺分局99年4 月30日對證人蔡志倫之扣押筆
    錄、扣押物品目錄表、臺灣雲林地方法院檢察署扣押物品清
    單、行政院衛生署草屯療養院草療鑑字第0990500117號鑑定
    書、憲兵司令部刑事鑑識中心憲直刑鑑字第0990001157號鑑
    定書、臺灣雲林地方法院檢察署檢察官99年度毒偵第553 號
    、第1319號、第13 50 號起訴書、本院99年度訴字第762 號
    、99年度易字第587 號宣示判決筆錄等證據，亦僅能證明證
    人蔡志倫有施用及持有第一級毒品海洛因、第二級毒品安非
    他命之事實，尚難作為被告確有販賣第一級毒品海洛因、第
    二級毒品安非他命予證人蔡志倫之佐證。是依前揭說明，當
    積極證據不足證明被告之犯行時，被告之抗辯或反證縱屬虛
    偽，仍不能以此資為積極證據應予採信之理由，故檢察官所
    舉之事證既不足認定被告確有販賣第一級毒品海洛因、第二
    級毒品安非他命予蔡志倫之犯行，揆諸首揭說明，就被告被
    訴如上開公訴意旨所述之販賣第一級毒品海洛因、第二級毒
    品安非他命予蔡志倫部分，應諭知被告無罪之判決。
據上論斷，應依刑事訴訟法第299 條第1 項前段、第301 條第1
項，毒品危害防制條例第4 條第2 項、第19條第1 項，刑法第11
條、第47條第1 項、第51條第5 款，判決如主文。
本案經檢察官黃立夫到庭執行職務。
中    華    民    國   100    年    7     月    29    日
                  刑事第四庭  審判長法  官 吳福森
                                    法  官 吳錦佳
                                    法  官 楊皓潔
以上正本證明與原本無異。
如不服本判決，應於收受本判決後10日內向本院提出上訴書狀，
並應敘述具體理由。如未敘述上訴理由者，應於上訴期間屆滿後
20日內向本院補提理由書狀（均須按他造當事人之人數附繕本）
「切勿逕送上級法院」。
                                    書記官 吳伊婷
中    華    民    國   100    年    7     月    29    日
附錄本案論罪科刑法條：
毒品危害防制條例第4條
製造、運輸、販賣第一級毒品者，處死刑或無期徒刑；處無期徒
刑者，得併科新臺幣2 千萬元以下罰金。
製造、運輸、販賣第二級毒品者，處無期徒刑或7 年以上有期徒
刑，得併科新臺幣1 千萬元以下罰金。
製造、運輸、販賣第三級毒品者，處5 年以上有期徒刑，得併科
新臺幣7 百萬元以下罰金。
製造、運輸、販賣第四級毒品者，處3 年以上10年以下有期徒刑
，得併科新臺幣3 百萬元以下罰金。
製造、運輸、販賣專供製造或施用毒品之器具者，處1 年以上7
年以下有期徒刑，得併科新臺幣1 百萬元以下罰金。
前五項之未遂犯罰之。
附表一（林彥暉宣告之主刑及從刑）
┌──┬────┬──────────────────┐
│編號│犯罪事實│主刑及從刑（所犯罪名及所判處之刑度）│
├──┼────┼──────────────────┤
│ 1  │如事實欄│林彥暉販賣第二級毒品，累犯，處有期徒│
│    │一、（一│刑捌年。扣案如附表二編號6 「應沒收之│
│    │）      │物及數量欄」所示之物沒收之。未扣案之│
│    │        │販賣第二級毒品所得財物新臺幣陸仟元沒│
│    │        │收之，如全部或一部不能沒收時，以其財│
│    │        │產抵償之。                          │
├──┼────┼──────────────────┤
│ 2  │如事實欄│林彥暉販賣第二級毒品，累犯，處有期徒│
│    │一、（二│刑柒年拾月。扣案如附表二編號6 「應沒│
│    │）      │收之物及數量欄」所示之物沒收之。未扣│
│    │        │案之販賣第二級毒品所得財物新臺幣仟│
│    │        │元沒收之，如全部或一部不能沒收時，以│
│    │        │其財產抵償之。                      │
├──┼────┼──────────────────┤
│ 3  │如事實欄│林彥暉販賣第二級毒品，累犯，處有期徒│
│    │一、（三│刑捌年。扣案如附表二編號6 「應沒收之│
│    │）      │物及數量欄」所示之物沒收之。未扣案之│
│    │        │販賣第二級毒品所得財物新臺幣陸仟元沒│
│    │        │收之，如全部或一部不能沒收時，以其財│
│    │        │產抵償之。                          │
├──┼────┼──────────────────┤
│ 4  │如事實欄│林彥暉販賣第二級毒品，累犯，處有期徒│
│    │一、（四│刑柒年肆月。扣案如附表二編號6 「應沒│
│    │）      │收之物及數量欄」所示之物沒收之。未扣│
│    │        │案之販賣第二級毒品所得財物新臺幣伍佰│
│    │        │元沒收之，如全部或一部不能沒收時，以│
│    │        │其財產抵償之。                      │
├──┼────┼──────────────────┤
│ 5  │如事實欄│林彥暉販賣第二級毒品，累犯，處有期徒│
│    │一、（五│刑柒年陸月。扣案如附表二編號6 「應沒│
│    │）      │收之物及數量欄」所示之物沒收之。未扣│
│    │        │案之販賣第二級毒品所得財物新臺幣壹仟│
│    │        │元沒收之，如全部或一部不能沒收時，以│
│    │        │其財產抵償之。                      │
└──┴────┴──────────────────┘
附表二（扣案物）
┌──┬─────────┬─────────────┐
│編號│ 扣案物名稱及數量 │     應沒收之物及數量     │
├──┼─────────┼─────────────┤
│ 1  │未檢出毒品成分之白│不得宣告沒收              │
│    │色粉末壹包（詳99年│                          │
│    │度偵字第4004號卷第│                          │
│    │32頁行政院衛生署草│                          │
│    │屯療養院99年7 月27│                          │
│    │日草療鑑字第字第09│                          │
│    │00000000號鑑定書）│                          │
├──┼─────────┼─────────────┤
│ 2  │分裝鏟壹支        │不得宣告沒收              │
├──┼─────────┼─────────────┤
│ 3  │包裝袋壹包        │不得宣告沒收              │
├──┼─────────┼─────────────┤
│ 4  │吸食球壹顆        │不得宣告沒收              │
├──┼─────────┼─────────────┤
│ 5  │新臺幣現金萬柒仟│不得宣告沒收              │
│    │貳佰元            │                          │
├──┼─────────┼─────────────┤
│ 6  │黑色行動電話機壹具│黑色行動電話機壹具（不含搭│
│    │（內含搭配使用之09│配使用之0000000000、098358│
│    │00000000、00000000│7952門號SIM卡）           │
│    │52門號SIM卡）     │                          │
└──┴─────────┴─────────────┘
附表三（通訊監察譯文內容）
┌──┬──────┬───────┬────────┐
│編號│通訊雙方門號│通訊日期、時間│通訊監察譯文內容│
├──┼──────┼───────┼────────┤
│ 1  │A:0000000000│99年5 月22日18│B:你有空了嗎？  │
│    │  （林彥暉）│時45分19秒    │A:有拉，在等你了│
│    │B:0000000000│              │  啦。          │
│    │  （黃煌凱）│              │B:是喔。        │
│    │            │              │A:要最後一次的還│
│    │            │              │  是平常的？    │
│    │            │              │B:最後一次的好了│
│    │            │              │  。            │
│    │            │              │A:好啦。        │
│    │            │              │B:馬上到。      │
│    │            ├───────┼────────┤
│    │            │99年6 月13日11│A:來再說，幾點到│
│    │            │時45分18秒    │  ？            │
│    │            │              │B:等下就到了，現│
│    │            │              │  在很難過，不要│
│    │            │              │  像上次一樣喔。│
│    │            │              │A:了解，來再來說│
│    │            │              │  。            │
│    │            │              │B:我今天沒開休旅│
│    │            │              │  車，我開一台TO│
│    │            │              │  YOTA。        │
│    │            │              │A:我開休旅車過去│
│    │            │              │  ，跟你一樣的。│
│    │            │              │B:好。          │
│    │            ├───────┼────────┤
│    │            │99年6 月13日12│B:到了。        │
│    │            │時5分45秒     │A:好。          │
│    │            ├───────┼────────┤
│    │            │99年6 月17日16│A:難過喔？      │
│    │            │時6分10秒     │B:要去哪找你？  │
│    │            │              │A:我人現在在虎尾│
│    │            │              │，過溪這邊。    │
│    │            │              │B:是喔。        │
│    │            │              │A:公關橋（同音）│
│    │            │              │  你在那等我。  │
│    │            │              │B:好。          │
│    │            ├───────┼────────┤
│    │            │99年6 月17日16│B:你走了喔？    │
│    │            │時42分16秒    │A:我在這啊。    │
│    │            │              │B:我再5 分鐘就到│
│    │            │              │  了。          │
│    │            │              │A:好。          │
│    │            ├───────┼────────┤
│    │            │99年6 月17日16│B:你到了喔？    │
│    │            │時51分54秒    │A:我到了阿，我在│
│    │            │              │  橋上。        │
│    │            │              │B:好。          │
├──┼──────┼───────┼────────┤
│ 2  │A:0000000000│99年7 月1 日6 │A:現在過去可以嗎│
│    │  （林彥暉）│時33分53秒    │  ？            │
│    │B:0000000000│              │B:好啦。        │
│    │  （廖國徽）│              │A:好。          │
│    │            ├───────┼────────┤
│    │            │99年7 月1 日6 │B:現在在哪？    │
│    │            │時41分25秒    │A:要轉進去了，你│
│    │            │              │  們這個門口。  │
├──┼──────┼───────┼────────┤
│ 3  │A:0000000000│99年7 月9 日11│B:電話幹麻不接？│
│    │  （林彥暉）│時3分16秒     │A:我關掉了啊，安│
│    │B:0000000000│              │  全阿。        │
│    │  （陳秋能）│              │B:要去哪找你？  │
│    │            │              │A:最後一次在哪見│
│    │            │              │  面？          │
│    │            │              │B:高鐵阿。      │
│    │            │              │A:講這麼明喔，好│
│    │            │              │  啦，去吃個中飯│
│    │            │              │  好了。        │
│    │            ├───────┼────────┤
│    │            │99年7 月9 日11│B:隔壁這條，從這│
│    │            │時55分57秒    │  條進來。      │
│    │            │              │A:好啦。        │
│    │            ├───────┼────────┤
│    │            │99年7 月9 日11│B:這條路走到底彎│
│    │            │時58分12秒    │  來這，我在提防│
│    │            │              │  這。          │
│    │            │              │A:好啦。        │
└──┴──────┴───────┴────────┘